【裁判字號】    99,簡上,49
【裁判日期】    990705
【裁判案由】    給付貨款
【裁判全文】
臺灣板橋地方法院民事判決              99年度簡上字第49號
上  訴  人  圓胄科技股份有限公司
法定代理人  丙○○
被上訴人    昕辰興業有限公司
法定代理人  丁○○
訴訟代理人  乙○○
訴訟代理人  侯宜秀律師
複代理人    陳祐良律師
上列當事人間請求給付貨款事件，上訴人對於中華民國98年12月
29日臺灣板橋地方法院三重簡易庭98年度重簡字第1785號第一審
簡易判決提起上訴，經本院於99年6 月21日言詞辯論終結，判決
如下：
    主      文
上訴駁回。
第二審訴訟費用由上訴人負擔。
    事實及理由
一、被上訴人於原審起訴主張：上訴人於民國97年間向被上訴人
    購買貨品，貨款共計新臺幣（下同）118388元。被上訴人依
    約分別於97年4 月24日及同年5月9日完成交貨（下稱系爭貨
    品）。被上訴人送貨單係由訴外人甲○○簽收，係甲○○代
    表上訴人公司與被上訴人洽談此筆交易，系爭貨品亦係甲○
    ○至被上訴人處領取。詎上訴人迄今遲未給付上開貨款。為
    此，依買賣契約關係請求上訴人如數給付上開貨款等語。（
    被上訴人於原審為訴之聲明：上訴人應給付被上訴人118388
    元，及自98年11月18日起至清償日止，按年息百分之5 計算
    之利息，原審判決被上訴人全部勝訴，上訴人聲明不服提起
    上訴。）。被上訴人於上訴審補充陳稱：證人甲○○證稱「
    有口頭請示鄭宇峻經得同意後為系爭貨品買賣。」，自屬有
    權代理。又證人甲○○係上訴人公司之董事，則依民法第27
    條第2 項規定證人甲○○具有代表上訴人公司對外交易之權
    限等語。併為答辯聲明：駁回上訴。
二、上訴人除原審答辯理由外，補充辯稱：上訴人並未授與代理
    權予證人甲○○向被上訴人買賣系爭貨品之事實；證人甲○
    ○並非上訴人公司之經理人；證人甲○○應證明有取得鄭宇
    峻之同意為系爭貨品買賣之事實；證人甲○○並無權代理上
    訴人買賣系爭貨品，是上訴人與被上訴人並無買賣契約關係
    存在，自不應由上訴人負擔系爭貨品債務等語。併為上訴聲
    明：(1)原判決不利於上訴人之部分廢棄。(2)前項廢棄部分駁
    回被上訴人在第一審之訴。
三、兩造不爭執之事實：
  (一)證人甲○○於97年間代理上訴人公司向被上訴人公司買受貨
    品，貨款共計118388元。被上訴人依約分別於97年4 月24日
    及同年5月9日交付貨品由證人甲○○簽收之事實，併有被上
    訴人提出出貨單、發票可稽，
  (二)證人甲○○為上訴人公司董事之事實。
  (三)訴外人鄭宇峻具有代理上訴人公司對外簽約交易權限之事實
    。
四、本件兩造爭執點在於：證人甲○○是否有權代理上訴人公司
    向被上訴人公司買受系爭物品之權限？
    被上訴人主張：證人甲○○證稱「有口頭請示鄭宇峻經得同
    意後為系爭貨品買賣。」，則證人甲○○自屬有權代理上訴
    人公司與被上訴人為系爭物品交易，上訴人自應負給付系爭
    貨款之責任等語。上訴人辯稱：證人甲○○並非上訴人公司
    之經理人；證人甲○○應證明有取得鄭宇峻之同意為系爭貨
    品買賣之事實等語。經查：
  (一)上訴人自承訴外人鄭宇峻具有代理上訴人公司對向外簽約交
    易權限之事實（見本院卷第75頁反面，即99年6 月22日言詞
    辯論筆錄）。再依證人甲○○於99年5 月26日在本院證稱：
    「有口頭請示鄭宇峻經得同意後為本件貨品買賣。」等語（
    見本院卷54頁筆錄）。雖上訴人主張證人甲○○此部分之證
    言不實。惟按「當事人主張有利於己之事實者，就其事實有
    舉證之責任。」，民事訴訟法第277 條定有明文。是上訴人
    主張證人甲○○此部分證言不實積極有利之事實，即負有舉
    證證明證人甲○○此部分證言不實之義務，然未據上訴人舉
    證以實其說。況依卷內資料，均無證據足以證明證人甲○○
    所為此部分之證言，確屬不實或有偏袒被上訴人之事實。準
    此，證人甲○○此部分之證言自堪採信。從而，證人甲○○
    既取得訴外人鄭宇峻之同意，而向被上訴人買受系爭物品，
    自係有權代理上訴人公司而為本件交易，上訴人公司自應就
    證人甲○○代理上訴人向被上訴人買受系爭物品之價款給付
    義務，負給付之責任，應可認定。
  (二)至於證人甲○○雖係上訴人公司之董事，但依公司法規定股
    份有限公司之董事並無權代理公司對外為交易（見公司法第
    192至215條）；是被上訴人主張依民法第27條第2 項規定證
    人具有代表上訴人公司對外交易之權限，惟民法第27條第2
    項之規定係一般法人之規定，但公司法規定之股份有限公司
    之董事，特別規定董事長對外代理公司，董事不具有對外代
    表公司之權限，是被上訴人此部分之主張，尚有未洽，要不
    可取。又本院依職權查明上訴人公司之公司登記事項，並未
    有登記證人甲○○為上訴人公司之經理人（見卷附登記資料
    ），上訴人辯稱上訴人公司章程並未規定置經理人，且上訴
    人公司之董事會亦未決議選任證人甲○○為經理人；是證人
    甲○○自非屬上訴人公司之經理人，自無以上訴人公司經理
    人之地位對外簽約之權限（見公司法第31條第2 項），上訴
    人就此部分之辯稱，固非無據。惟證人甲○○係取得上訴人
    公司有權對外交易權限之鄭宇峻之同意，自得代理上訴人向
    被上訴人買受系爭物品，核與證人甲○○是否為上訴人公司
    之經理人無涉；至於系爭物品於向被上訴人採購後，是否如
    上訴人辯稱係由證人甲○○為負責人之  翌系統科技股份有
    限公司使用，則係上訴人與  翌系統科技股份有限公司間之
    糾葛，附此敘明。
  (三)基上，被上訴人依兩造間買賣契約之法律關係，請求上訴人
    給付買賣價款118388元，及自98年11月18日起至清償日止，
    按年息百分之5 計算之法定遲延利息，為有理由，應予准許
    。
五、綜上所述，本件被上訴人主張證人甲○○有權代理上訴人公
    司向被上訴人買受系爭物品，惟上訴人並未給付價款等情，
    核屬有據，應可採信。上訴人所辯證人甲○○並無權代理上
    訴人公司向被上訴人買受系爭物品等語，殊不可取。則依兩
    造間買賣契約關係，被上訴人自得請求上訴人給付貨款及法
    定遲延利息。從而，被上訴人本於買賣契約之法律關係，請
    求上訴人給付貨款及法定遲延利息，為有理由，應予准許。
    又原審係依簡易訴訟程序所為判決，自應依職權宣告假執行
    。是則原審判命上訴人如數給付，並依職權宣告假執行，雖
    理由容有未洽，但結論並無二致，仍應認無違誤。上訴意旨
    猶指摘原判決不當，求予廢棄改判，為無理由，應予駁回其
    上訴。
六、本案事證已臻明確，兩造其餘主張、陳述及所提之證據或聲
    請調查證據暨攻擊防禦方法，經本院斟酌後，均與本案判斷
    結果無影響，毋庸再予一一審酌，附此敘明。
七、訴訟費用負擔之依據：民事訴訟法第78條。
中    華    民    國    99    年    7    月     5     日
                  民事第二庭    審判長法  官  陳麗玲
                                      法  官  陳財旺
                                      法  官  李行一
以上正本證明與原本無異。
本判決不得上訴。
中    華    民    國    99    年    7    月     5     日
                                      書記官  蔡於衡

司法院資訊處製作；財團法人民間司法改革基金會備份。
